【裁判字號】    89,易,333
【裁判日期】    890229
【裁判案由】    傷害等
【裁判全文】
臺灣高雄地方法院刑事判決                          八十九年度易字第三三三號
    公  訴  人  臺灣高雄地方法院檢察署檢察官
    被      告  甲○○
右列被告因傷害等案件，經檢察官提起公訴（八十八年度偵字第二八九六一號），本
院判決如左︰
    主  文
甲○○傷害人之身體，處有期徒刑伍月，如易科罰金，以佰元折算壹日。又以加害
生命之事，恐嚇他人，致生危害於安全，處有期徒刑參月，如易科罰金，以佰元折
算壹日。應執行有期徒刑柒月，如易科罰金，以佰元折算壹日。
木棍壹支沒收。
    事  實
一、甲○○於民國八十八年十一月二十六日上午八時五分許，在高雄市○○區○○路
    九十三號天后宮廣場前，因與該天后宮主任委員陳漢昇素有嫌隙，而基於傷害、
    恐嚇之犯意，趁當時因副總統候選人將前來，陳漢昇正在該處打掃不注意之際，
    持木棍一支，擊打陳漢昇之後腦部，致其受有後腦部裂傷（三公分）之傷害，且
    甲○○又當場以「幹你娘」等三字經言語辱罵陳漢昇（公然侮辱罪部分，經檢察
    官移送本院八十八年度易第三一六○號併案審理），復另行起意當場對陳漢昇恐
    嚇稱：「我如果有持刀，就當場刺死你」、「還要刺的讓你腸肚跑出來」等語，
    使陳漢昇心生畏懼，致生危害於安全。
二、案經陳漢昇訴由高雄市政府警察局鼓山分局報請臺灣高雄地方法院檢察署檢察官
    偵查起訴。
    理  由
一、訊據被告甲○○對於右揭傷害犯行，坦承不諱，惟矢口否認有恐嚇犯行，辯稱：
    伊只有打他，並無恐嚇陳漢昇等語。惟查：右揭事實，業據告訴人陳漢昇就被告
    傷害、恐嚇之犯行指訴綦詳，核與在場證人呂安良於偵查中到庭結證情節相符（
    偵查卷第二八頁）。另告訴人受有前開傷害，亦有驗傷診斷書一紙在卷可稽。此
    外，復有被告行凶之木棍及當場錄得之錄音帶扣案足資佐證。是被告罪證明確，
    其空言諉卸之詞，無從採信，犯行洵堪認定。
二、核被告所為，係犯刑法第二百七十七條第一項之傷害罪及刑法第三百零五條之恐
    嚇危害安全罪。其所犯二罪之間，犯意各別，行為互殊，應予分論併罰，公訴人
    認所犯上開二罪係想像競合犯，尚有未合。爰審酌被告對於爭執糾紛，未能理性
    平和解決，訴諸暴力，擊打被害人頭部，致他人身體受有傷害，犯行非輕，復出
    言恐嚇被害人，犯後僅坦承部分犯行等一切情狀，量處如主文所示之刑，並定應
    執行刑，及諭知易科罰金之折算標準，以資懲儆。又扣案之木棍一支係供犯罪所
    用之物，且為被告所有，業經被告供明在卷，爰依刑法第三十八條第一項第二款
    併予宣告沒收。
據上論斷，應依刑事訴訟法第二百九十九條第一項前段，刑法第二百七十七條第一項
、第三百零五條、第五十一條第五款、第四十一條、第三十八條第一項第二款，罰金
罰鍰提高標準條例第一條前段、第二條，判決如主文。
中      華      民      國    八十九    年      二      月    二十九    日
                                    臺灣高雄地方法院刑事第二庭
                                        法  官  施  柏  宏
右正本證明與原本無異。
如不服本判決，應於送達後十日內，向本院提出上訴狀。
                                        書記官  邱  秋  珍
中      華      民      國    八十九    年      二      月    二十九    日
附錄本判決論罪之法條全文
刑法第二百七十七條條第一項
傷害人之身體或健康者，處三年以下有期徒刑、拘役或一千元以罰金。
刑法第三百零五條：
以加害生命、身體、自由、名譽、財產之事恐嚇他人，致生危害於安全者，處二年以
下有期徒刑、拘役或三百元以下罰金。


司法院資訊處製作；財團法人民間司法改革基金會備份。
